【裁判字號】    90,台上,1795
【裁判日期】    900328
【裁判案由】    違反毒品危害防制條例
【裁判全文】
最高法院刑事判決                                九十年度台上字第一七九五號
    上  訴  人  甲○○
右上訴人因違反毒品危害防制條例案件，不服台灣高等法院花蓮分院中華民國九十年
一月十日第二審判決（八十九年度上訴字第二八八號，起訴案號：台灣台東地方法院
檢察署八十九年度偵字第八二八號），提起上訴，本院判決如左：
    主  文
原判決關於販賣第二級毒品部分撤銷，發回台灣高等法院花蓮分院。
其他上訴駁回。
    理  由
一撤銷發回（即販賣第二級毒品）部分
本件原判決維持第一審論上訴人甲○○以連續販賣第二級毒品罪，處有期徒刑柒年肆
月之判決，駁回檢察官及上訴人該部分之第二審上訴。固非無見。
惟按刑法上之販賣行為，須以營利之意思而販入或賣出，方足構成，是以，販賣毒品
罪，以行為人主觀上具有營利之意圖為必要，此項構成犯罪之要件，不但判決書之事
實欄應詳加記載，理由欄內亦應將其憑以認定之證據及理由詳為論述，始足為適用法
律及判斷其適用法律是否適當之根據。本件第一審判決於事實欄內，僅認定上訴人基
於概括犯意，於民國八十九年三月至同年四月十三日之間，先後二次，在台東縣台東
市○○路三三三號順天宮內，以每小包新台幣一千元之價格，出售第二級毒品安非他
命予王桂芝，每次各一小包等情。而就上訴人賣出安非他命之行為，主觀上有無營利
之意圖，既未於事實欄內為明白之記載，理由欄內亦無一語予以說明，即論處上訴人
以販賣第二級毒品罪刑，致其據以論罪科刑之法律是否適當，尚屬無從憑斷。原審未
加糾正，遽予維持，同屬違誤。上訴意旨執此指摘，非無理由，應認原判決此部分有
撤銷發回之原因。
二上訴駁回（即轉讓第二級毒品）部分
查第三審上訴書狀，應敘述上訴之理由，其未敘述者，得於提起上訴後十日內補提理
由書於原審法院，已逾上述期間，而於第三審法院未判決前仍未提出上訴理由書狀者
，第三審法院應以判決駁回之，刑事訴訟法第三百八十二條第一項、第三百九十五條
後段規定甚明。本件上訴人不服原審維持第一審論以連續轉讓第二級毒品罪，處有期
徒刑捌月部分之判決，於九十年一月三十日提起上訴，並未敘述此部分之上訴理由，
迄今逾期已久，於本院未判決前仍未提出，依上開規定，此部分其上訴自非合法，應
予駁回。
據上論結，應依刑事訴訟法第三百九十七條、第四百零一條、第三百九十五條後段，
判決如主文。
中      華      民      國     九十     年      三      月    二十八    日
                              最高法院刑事第十二庭
                                  審判長法官  林  增  福
                                        法官  邵  燕  玲
                                        法官  吳  昆  仁
                                        法官  陳  世  雄
                                        法官  惠  光  霞
      右正本證明與原本無異
                                              書  記  官
中      華      民      國     九十     年      四      月      三      日


司法院資訊處製作；財團法人民間司法改革基金會備份。
